src-fst-morphology-stems-nouns.lexc.md
# Noun stems
This documents the file `stems/nouns.lexc`. So far only close to 200 words distributed on different inflection types.

Nominatiivi päättyy yksikössä mm. -o, -i, -os, -is, -es, -a ja monikossa mm. -a, -ja, -i. 
Instrumentaali saa yleensä yksikössäkin -sa-päätteen -iba- ja -ben- loppuisilla abstraktisubstantiiveilla:
džaan-ibos-sa ’tiedolla’, ȟaaben- es-sa ’ruoan kanssa’ sekä sanoilla grai ’hevonen’ ja džii ’sydän’.
Lyhyen genetiivin pääte on yksikössä -ko ja monikossa -go (rakl-es-ko ’pojan’, džuu-jen-go ’naisten’).
Pitkä genetiivi päättyy yksikössä -kiir- o ja monikossa -giir-o (sikj-ibos-kiir-o ’opettaja’,
tšell-ibon-giir-e ’tanssit’).9

**LEXICON Nouns** 

## maskuliinit
*-o, -os, -is, -es, us; -iba, -ben*

### (a) o-vartalo: raklo

### (b) tunnuksettomia anguš, lau

### (c) i-loppuinen

### (c?) a-loppuinen

### (d) -iba/-irba/-ilba-loppuisia abstraktisubstantiiveja

### ben-loppuisia abstraktisubstantiiveja

### os-loppuisia

### is-loppuisia

### es-loppuisia

### us-loppuisia

## feminiinit

### i-loppuiset: butti, ...

### tunnuksettomia: baar, ...

### a-loppuisia: kamana, ..

## The long list

To be added when basis is in place.

* * *

<small>This (part of) documentation was generated from [src/fst/morphology/stems/nouns.lexc](https://github.com/giellalt/lang-rmf/blob/main/src/fst/morphology/stems/nouns.lexc)</small>

---
